【裁判字號】    98,易,3211
【裁判日期】    981223
【裁判案由】    竊盜
【裁判全文】
臺灣臺北地方法院刑事判決              98年度易字第3211號
公  訴  人  臺灣臺北地方法院檢察署檢察官
被      告  乙○○
上列被告因竊盜案件，經檢察官聲請以簡易判決處刑（98年度偵
字第23810號），本院認不宜逕以簡易判決處刑（98年度簡字第
4343號），而改用通常程序審理，茲判決如下：
    主  文
乙○○攜帶兇器竊盜，未遂，處有期徒刑肆月，如易科罰金，以
新臺幣壹仟元折算壹日。扣案鉗子壹把沒收。
    事  實
一、乙○○於民國98年10月1日晚間20時55分許，行經臺北市○
    ○區○○路380號臺灣銀行龍山分行前停車場，見不詳姓名
    人士所有之IRLAND牌MTB851型18速登山腳踏車停放該處，竟
    基於為自己不法所有之意圖，持其所有隨身攜帶客觀上足以
    威脅人之生命、身體安全可供兇器使用之鉗子1把，欲以剪
    斷該腳踏車上鋼鎖之鋼線，再騎走該腳踏車之方式竊取該腳
    踏車，於其持鉗子剪鋼鎖之鋼線而著手竊取該腳踏車之際，
    適為巡邏警員甲○○當場查獲，致未得逞，並為警扣得上開
    鉗子1把。
二、案經臺北市政府警察局萬華分局報請臺灣臺北地方法院檢察
    署檢察官偵查而聲請以簡易判決處刑。
    理  由
一、程序方面：
    按檢察官聲請以簡易判決處刑案件，經法院認為不得或不宜
    以簡易判決處刑者，應適用通常程序審判之，刑事訴訟法第
    452條定有明文。本件公訴人以被告乙○○涉有刑法第321條
    第1項第3款攜帶兇器竊盜罪嫌而聲請簡易判決處刑，惟被告
    前於警詢及偵查中檢察官訊問時坦認犯行，然依被告所述，
    其係於剪鎖欲竊取腳踏車之際即遭員警當場查獲，是被告是
    否已遂行其竊盜犯行容屬有疑，再本件檢察官聲請簡易判決
    處刑書載明被告犯罪地點係於臺北市萬華區萬華火車站前，
    是被告所為，是否亦涉犯刑法第321條第1項第6款加重竊盜
    罪嫌，依卷存證據似尚不足以認定，仍須調查其他補強證據
    ，本件不宜逕以簡易判決處刑，且被告亦已陳報聲請改依通
    常程序進行，是應有改依通常程序審理之必要，而改用通常
    程序處理，先此敘明。
二、上揭犯罪事實，迭據被告乙○○於警詢、檢察官訊問及本院
    審理時坦承不諱，核與目擊證人即臺北市政府警察局萬華分
    局康定路派出所警員甲○○於本院審理時具結證述：當時我
    巡邏行經臺灣銀行（龍山分行）前面停車場時，看到被告人
    蹲在腳踏車旁邊，被告手拿1支紅色的鉗子在剪腳踏車後輪
    及椅墊間的外鎖，被告看到我時，將鉗子放到他的包包內，
    當時我與另外一名同事分別騎乘機車在執行巡邏勤務，我下
    車走過去問被告，為何用鉗子剪腳踏車，被告表示這部腳踏
    車是他朋友的，他朋友去上廁所了，我又問被告，如果這台
    車是你朋友的，為何要用鉗子剪鋼鎖，應該要用鑰匙開，後
    來被告才承認那部腳踏車不是他的，被告所謂的朋友從頭到
    尾也沒有出現，被告已經開始剪鋼鎖的鋼線，但還沒有斷，
    被告的警詢筆錄是我製作的，被告於警詢時有承認鉗子是拿
    來剪鋼鎖用的，該停車場位在臺鐵萬華車站及臺灣銀行之間
    ，距離臺灣銀行（龍山分行）比較近等情明確，並有鉗子1
    把扣案可憑，復有行竊現場、腳踏車失物公告招領地點、扣
    案鉗子及鋼鎖遭破壞情形之照片各1幀附卷可稽。綜上，足
    認被告自白與事實相符，應堪採信。本件事證明確，被告所
    為攜帶兇器竊盜未遂犯行洵堪認定，應依法論科。
三、被告著手竊車之際，甫持鉗子正準備剪斷鋼鎖鋼線，即為警
    查獲，屬未遂階段，核被告所為，係犯刑法第321條第2項、
    第1項第3款之攜帶兇器竊盜未遂罪，爰依刑法第25條第2項
    規定，按既遂犯之刑度減輕其刑。聲請簡易判決處刑書認被
    告係犯攜帶兇器竊盜既遂罪，尚有未洽，惟此部分已據蒞庭
    檢察官於98年12月9日審理時更正起訴法條為刑法第321條第
    2項、第1項第3款之攜帶兇器竊盜未遂罪，附此敘明。爰審
    酌被告前於96年間，因竊盜案件，經本院96年度簡字第1328
    號判處拘役50日，如易科罰金以新臺幣1,000元折算1日確定
    ，嗣逢中華民國九十六年罪犯減刑條例於96年7月16日施行
    ，上開案件符合減刑條件，經本院96年度聲減字第782號裁
    定減為拘役25日，如易科罰金，以新臺幣1,000元折算1日確
    定，於96年10月12日易科罰金執行完畢（不構成累犯），此
    有臺灣高等法院被告前案紀錄表在卷可按，詎其仍不知悔改
    ，明知該腳踏車係被害人所有之財物，竟因一時貪念，任意
    持客觀上足供兇器使用之鉗子加以竊取，行為要有不該，惟
    其著手行竊尚未得手之際即為警查獲，所竊財物業已扣案且
    經警公告招領，對被害人所生危害非鉅，犯罪情節尚屬輕微
    及其犯後尚能坦承犯行等一切情狀，量處如主文所示之刑，
    並諭知易科罰金之折算標準。扣案之鉗子1把，係為本件犯
    罪所用之物，且為被告所有，業經被告供明在卷，爰依刑法
    第38條第1項第2款規定，併予宣告沒收。
據上論斷，依刑事訴訟法第452條、第284條之1、第299條第1項
前段，刑法第321條第2項、第1項第3款、第25條第2項、第41條
第1項前段、第38條第1項第2款，判決如主文。
本案經檢察官蔡甄漪到庭執行職務。
中    華    民    國    98    年    12    月    23    日
                        刑事第十二庭  法  官  陳慧萍
以上正本證明與原本無異。
如不服本判決應於收受送達後10日內向本院提出上訴書狀，並應
敘述具體理由；其未敘述上訴理由者，應於上訴期間屆滿後20日
內向本院補提理由書（均須按他造當事人之人數附繕本）「切勿
逕送上級法院」。
                                      書記官  黃慧怡
中    華    民    國    98    年    12    月    23    日
附錄本案論罪科刑法條：
中華民國刑法第321條
（加重竊盜罪）
犯竊盜罪而有左列情形之一者，處6月以上、5年以下有期徒刑：
一、於夜間侵入住宅或有人居住之建築物、船艦或隱匿其內而犯
    之者。
二、毀越門扇、牆垣或其他安全設備而犯之者。
三、攜帶兇器而犯之者。
四、結夥三人以上而犯之者。
五、乘火災、水災或其他災害之際而犯之者。
六、在車站或埠頭而犯之者。
前項之未遂犯罰之。

司法院資訊處製作；財團法人民間司法改革基金會備份。
